臺灣高等法院刑事判決　　　　　　　　　　　　　九十一年度上易字第一二二一號
　　上　訴　人
　　即　被　告　甲○○
　　　　　　　　乙○○
　　　　　　　　丙○○
右上訴人等因傷害等案件，不服臺灣桃園地方法院九十一年度易字第一二四號，中華
民國九十年二月八日第一審判決（起訴案號：臺灣桃園地方法院檢察署九十年度偵字
第一七九五七號）提起上訴，本院判決如左：
    主  文
上訴駁回。
    事  實
一、緣甲○○與丁○○間因有感情糾紛，於民國九十年三月十四日晚間，欲至桃園縣
    中壢市○○街六號五樓丁○○與其女兒丙○○住處談判，惟因丁○○不願見面而
    不開啟樓下大門，適廖女女兒丙○○自外返家，甲○○乃尾隨其後進入大門，繼
    而搭乘電梯至五樓，進入該住宅（甲○○侵入住宅部分，其上訴已逾期，如後理
    由貳所述），嗣經丁○○要求甲○○離去，亦置之不理，丁○○乃以電話通知其
    子乙○○返家處理，嗣於同日晚間二十三時許，乙○○返家後，乙○○、丙○○
    二人即合力欲將甲○○以強制力逐出家門，甲○○不從，其二人竟共同基於傷害
    之犯意，聯手毆打甲○○，致甲○○受有左眼眶瘀傷約三×二公分、下唇瘀傷約
    ０．五×０．一公分、左手疼痛等傷害。
二、案經甲○○訴由桃園縣警察局中壢分局報請台灣桃園地方法院檢察署檢察官偵查
    起訴。
    理  由
壹、被告乙○○、丙○○上訴部分：
一、訊據上訴人即被告乙○○、丙○○否認有傷害告訴人甲○○犯行，被告乙○○辯
    稱：未打甲○○，無拉扯，只請他出去；被告丙○○辯稱：只推甲○○出去，未
    打他云云。惟查右揭被告乙○○、丙○○傷害告訴人甲○○之事實，業據告訴人
    甲○○指訴綦詳，且依證人丁○○及被告乙○○、丙○○二人之供述，甲○○案
    發當日係先行侵入丁○○住處後，繼而雙方發生爭執，此核與證人即鄰居徐鳳美
    於警訊時證述：「我聽到五樓住戶發出很大的吵雜聲，我以為發生什麼事，我就
    起來開門查看，我聽看五樓有很多人在吵架，而且越吵越大聲」；證人即鄰居楊
    枝福證述：「我有聽到我隔壁鄰居發出很大的叫聲」等語相符，是當時雙方既在
    言語上有激烈之爭執，進而產生肢體衝突，乃意料中之事，參以被告乙○○承認
    有「請」甲○○出去；被告丙○○承認有推甲○○出去等情，則甲○○指訴其遭
    被告乙○○、丙○○毆打，為可採信。告訴人甲○○受傷，亦有行政院衛生署桃
    園醫院醫師所出具之診斷證明書一紙在卷可稽（見偵查卷第十四頁），被告乙○○、丙○○否認犯行及其等所辯，顯在卸責，不足採信，事證已臻明確，被告乙○○、丙○○之犯行洵堪認定。
二、核被告乙○○、丙○○所為，均係犯刑法第二百七十七條第一項之傷害罪。其二
    人有犯意聯絡，行為分擔，為共同正犯。
三、原審以被告乙○○、丙○○罪證明確，適用刑法第二十八條、第二百七十七條第
    一項、第四十一條第一項前段，罰金罰鍰提高標準條例第一條前段、第二條，並
    審酌被告乙○○、丙○○之素行，犯罪之動機、犯罪時所受之刺激、犯罪之手段
    、告訴人甲○○所受傷害程度及其等犯罪後之態度等一切情狀，各量處拘役三十
    日，並均諭知易科罰金之折算標準。經核認事用法均無不合，量刑亦屬妥適。被
    告乙○○、丙○○上訴意旨均否認犯罪，指摘原判決不當，均無理由，應予駁回
    。
貳、被告甲○○上訴部分：
按提起上訴，應自判決送達後十日內為之，刑事訴訟法第三百四十九條定有明文。上
訴人即被告甲○○係於民國九十一年三月八日收受原審法院判決正本之送達，有送達
證書可查，茲扣除在途期間一日，於九十一年三月十九日（星期二）上訴期間屆滿，
被告甲○○至同年三月二十二日始提起上訴（見其上訴狀上原審法院之收文戳），已
逾十日期間，按之上開規定，顯屬違背法律上之程式，且無從補正，其上訴為不合法
，應予駁回。
據上論斷，應依刑事訴訟法第三百六十七條前段、第三百六十八條，判決如主文。
本案經檢察官林炳雄到庭執行職務。
中      華      民      國    九十一    年      六      月     十一     日
                              臺灣高等法院刑事第三庭
                                  審判長法  官  張  連  財
                                        法  官  張  傳  栗
        法  官  李  英  勇
右正本證明與原本無異。
不得上訴。
                                        書記官  倪  淑  芳
中      華      民      國    九十一    年      六      月     十二     日
附錄本案論罪科刑法條全文：
刑法第二百七十七條
傷害人之身體或健康者，處三年以下有期徒刑，拘役或一千元以下罰金。
犯前項之罪，因而致人於死者，處無期徒刑或七年以上有期徒刑，致重傷者，處三年
以上、十年以下有期徒刑。
